【裁判字號】    89,自,506
【裁判日期】    900514
【裁判案由】    詐欺
【裁判全文】
臺灣臺南地方法院刑事判決
    自  訴  人  甲○○即順昌當.
    自訴代理人  乙○○
    被      告  丙○○
右列被告因詐欺案件，經自訴人提起自訴，本院判決如左：
    主  文
丙○○意圖為自己不法之所有，以詐術使人將本人之物交付，處有期徒刑伍月，如易
科罰金，以佰元折算壹日。
    事  實
一、丙○○於民國（下同）八十八年十月三十日，意圖為自己不法之所有，將其所有
    之GP—六七四六號福特牌自小客車一輛，向台南市○○○路○段八號自訴人押當
    借款新台幣（下同）八萬元，借貸期間自八十八年十月三十日至八十九年一月二
    十九日。但丙○○因業務上之需要用車，故自訴人同意將該車仍交由丙○○使用
    ，惟雙方約定在使用期間，丙○○不得出賣該車，且丙○○若未按時繳納本息時
    ，自訴人得強制取回該車。嗣丙○○竟未告知自訴人而擅將該車出賣他人，且借
    貸期滿後亦未還款，至此自訴人始知受騙。
二、案經自訴人向本院提起自訴。
    理  由
一、訊據被告丙○○對於右揭其以自小客車向自訴人押當借款八萬元，惟期滿並未還
    款，且未告知自訴人即擅將該車出賣他人之事實，固不諱言，核與自訴人指訴之
    情節相符，並有當票、押當車輛借用保管切結書、本票、行車執照等各一份可參
    。惟被告否認有詐欺之犯行，辯稱：其因經濟困難，無能力還錢，才將車子賣予
    他人等語。惟查被告明知在使用期間其不得出賣該車，且若未按時繳納本息時，
    自訴人得強制取回該車等情，換言之，被告雖仍為該車之所有權人，但其處分權
    及使用權均已受限制，不得任意為之。縱其真因經濟困難，亦不得事前未經自訴
    人之同意，即擅自出賣該車，事後亦不通知自訴人，全然無視其與自訴人間上開
    約定之存在，若謂其自始無詐騙八萬元之意圖，孰能置信？故其所辯，無非卸責
    之詞，應不足採，其犯行應予認定。
二、按被告意圖為自己不法之所有，以詐術使自訴人交付八萬元，核其所為，係犯刑
    法第三百三十九條第一項之詐欺取財罪。爰審酌被告犯罪之動機、目的、手段及
    詐騙之金額雖非十分鉅大，但犯罪後未能完全坦承犯行，亦未與自訴人達成民事
    上和解等一切情狀，量處如主文所示之刑。
據上論斷，應依刑事訴訟法第三百四十三條、第二百九十九條第一項前段，刑法第三
百三十九條第一項、第四十一條第一項前段，罰金罰鍰提高標準條例第一條前段、第
二條，判決如主文。
中      華      民      國    九十    年      五      月      十四      日
  臺灣臺南地方法院刑事第三庭
                                      法  官  彭  振  湘
右正本證明與原本無異。
如不服本判決，應於判決送達後十日內，向本院提出上訴狀（須附繕本）。
                                      書記官  汪  姿  秀
中      華      民      國    九十    年      五      月      十四      日
附錄本案論罪科刑法條全文：
刑法第三百三十九條第一項：
意圖為自己或第三人不法之所有，以詐術使人將本人或第三人之物交付者，處五年以
下有期徒刑、拘役或科或併科一千元以下罰金。


司法院資訊處製作；財團法人民間司法改革基金會備份。
